臺灣高等法院臺中分院刑事裁定　
111年度聲字第678號
聲  請  人  臺灣高等檢察署臺中檢察分署檢察官
受  刑  人  童啓倫



上列聲請人因受刑人數罪併罰有二裁判以上，聲請定其應執行之
刑（聲請案號：111年度執聲字第272號），本院裁定如下：
    主  文
童啓倫因犯如附表所示各罪所處之刑，應執行有期徒刑肆年參月
。
    理  由
一、聲請意旨略以：受刑人童啓倫因詐欺等數罪，先後經判決確
    定如附表。數罪中雖有刑法第50條第1項但書所列情形，惟
    受刑人已請求檢察官聲請定應執行刑，應依刑法第50條第2
    項、第53條、第51條第5款規定，定其應執行之刑，爰依刑
    事訴訟法第477條第1項聲請裁定等語。
二、按數罪併罰，分別宣告其罪之刑，如宣告多數有期徒刑者，
    於各刑中之最長期以上，各刑合併之刑期以下，定其刑期，
    但不得逾30年，刑法第51條第5款定有明文。次按有刑法第5
    0條第1項但書情形，受刑人請求檢察官聲請定應執行刑者，
    依第51條規定定之，刑法第50條第2項亦有明文。末按法律
    上屬於自由裁量之事項，並非概無法律性之拘束。自由裁量
    係於法律一定之外部性界限內（以定執行刑言，即不得違反
    刑法第51條之規定），使法官具體選擇以為適當之處理；因
    此在裁量時，必須符合所適用之法規之目的。更進一步言，
    須受法律秩序之理念所指導，此亦即所謂之自由裁量之內部
    性界限。關於定應執行之刑，既屬自由裁量之範圍，其應受
    此項內部性界限之拘束，要屬當然（最高法院80年台非字第
    473號判例意旨參照）。
三、經查，受刑人因詐欺等數罪，經臺灣屏東地方法院及本院判
    處如附表所示之刑，有各該案件判決書及臺灣高等法院被告
    前案紀錄表附卷可稽。而受刑人所犯上開各罪，有刑法第50
    條第1項但書所列之不得併合處罰情事，惟經受刑人依刑法
    第50條第2項規定請求檢察官向本院聲請合併定應執行刑，
    此有「臺灣臺中地方檢察署刑法第50條第1項但書案件是否
    請求定應執行刑調查表」在卷可稽。又定應執行刑，不僅攸
    關國家刑罰權之行使，於受刑人之權益亦有重大影響，除顯
    無必要或有急迫情形外，法院於裁定前，允宜予受刑人以言
    詞、書面或其他適當方式陳述意見之機會，程序保障更加周
    全（最高法院110年度台抗大字第489號裁定意旨參照）。本
    院審核相關案卷及受刑人之意見，並考量自由裁量之範圍應
    受內部性界限之拘束及不利益變更禁止原則，避免本件定應
    執行刑後反較定應執行刑之前更不利於受刑人，復審酌受刑
    人所犯如附表所示各罪之犯罪時間、犯罪態樣、侵害法益種
    類及責任非難程度等一切情狀，爰定其應執行刑如主文所示
    。
據上論斷，應依刑事訴訟法第477條第1項，刑法第50條第2項、
第53條、第51條第5款，裁定如主文。
中　　華　　民　　國　　111 　年　　3 　　月　　30　　日
            刑事第五庭    審判長法　官  鄭  永  玉
　　　　　　　　　　　　        法　官  卓  進  仕
　　　　　　　　　　　　　      法　官  許  文  碩  
以上正本證明與原本無異。
如不服本裁定，應於收受送達後5日內向本院提出抗告書狀（須
附繕本）。因疫情而遲誤不變期間，得向法院聲請回復原狀。

                                書記官  林  育  萱
　　　　　　　　　　　　　　　　
中　　華　　民　　國　　111 　年　　3 　　月　　30　　日

附表：受刑人童啓倫定應執行刑案件一覽表
編            號          1         2         3 罪            名        詐欺       詐欺       詐欺 宣     告     刑  有期徒刑1年6月 （共6罪） 有期徒刑2年 有期徒刑1年8月 犯   罪  日   期  108.05.05、 108.05.07、 108.05.11、 108.05.16、 108.05.17、 108.05.18 108.05.08至 108.06.13 108.05.21 偵查（自訴）機關年  度  案  號  臺中地檢108年度偵字第20355等號 臺中地檢108年度偵字第20355等號 臺中地檢108年度偵字第20355等號 最後事實審 法        院 中高分院 中高分院 中高分院  案        號 109年度上訴字第939號 109年度上訴字第939號 109年度上訴字第939號  判 決  日 期 109.08.26 109.08.26 109.08.26 確定判決 法        院 最高法院 最高法院 最高法院  案        號 109年度台上字第5513號 109年度台上字第5513號 109年度台上字第5513號  判決確定日期 109.12.31 109.12.31 109.12.31 是否為得易科罰金之案件         否        否        否 備            註  臺中地檢110年度執字第1778號（編號1至4已定應執行刑有期徒刑2年6月） 臺中地檢110年度執字第1778號（編號1至4已定應執行刑有期徒刑2年6月） 臺中地檢110年度執字第1778號（編號1至4已定應執行刑有期徒刑2年6月） 
編            號          4         5         6 罪            名        詐欺 不能安全駕駛致交通危險罪       詐欺 宣     告     刑  有期徒刑1年7月 （共2罪） 有期徒刑3月 有期徒刑1年6月 （共6罪） 犯   罪  日   期  108.05.27、 108.05.29 109.10.21 108.05.05、 108.05.17、 108.05.18、 108.05.25、 108.05.28、 108.05.30 偵查（自訴）機關年  度  案  號  臺中地檢108年度偵字第20355等號 屏東地檢109年度偵字第11583號 臺中地檢108年度偵字第17294等號 最後事實審 法        院 中高分院 屏東地院 中高分院  案        號 109年度上訴字第939號 110年度交簡字第684號 110年度上更一字第23號  判 決  日 期 109.08.26 110.04.12 110.12.14 確定判決 法        院 最高法院 屏東地院 中高分院  案        號 109年度台上字第5513號 110年度交簡字第684號 110年度上更一字第23號  判決確定日期 109.12.31 110.05.18 111.01.06 是否為得易科罰金之案件         否        是        否 備            註  臺中地檢110年度執字第1778號（編號1至4已定應執行刑有期徒刑2年6月） 臺中地檢111年度執助字第1123號 臺中地檢111年度執字第2247號 
編            號          7         8         9 罪            名        詐欺       詐欺       詐欺 宣     告     刑  有期徒刑1年5月 （共10罪） 有期徒刑1年7月 （共9罪） 有期徒刑1年8月  犯   罪  日   期  108.05.09至 108.05.10、 108.05.09、 108.05.13、 108.05.16、 108.05.19、 108.05.22、 108.05.28、 108.05.30、 108.05.31(2次) 108.05.18、 108.05.19(2次)、 108.05.20、 108.05.23、 108.05.24、 108.05.26、 108.05.29、 108.05.31 108.05.21  偵查（自訴）機關年  度  案  號  臺中地檢108年度偵字第17294等號 臺中地檢108年度偵字第17294等號 臺中地檢108年度偵字第17294等號 最後事實審 法        院 中高分院 中高分院 中高分院  案        號 110年度上更一字第23號 110年度上更一字第23號 110年度上更一字第23號  判 決  日 期 110.12.14 110.12.14 110.12.14 確定判決 法        院 中高分院 中高分院 中高分院  案        號 110年度上更一字第23號 110年度上更一字第23號 110年度上更一字第23號  判決確定日期 111.01.06 111.01.06 111.01.06 是否為得易科罰金之案件         否        否        否 備            註  臺中地檢111年度執字第2247號 臺中地檢111年度執字第2247號 臺中地檢111年度執字第2247號 
編            號         10        11  罪            名        詐欺       詐欺  宣     告     刑  有期徒刑1年9月 有期徒刑1年10月  犯   罪  日   期  108.05.25 108.05.28  偵查（自訴）機關年  度  案  號  臺中地檢108年度偵字第17294等號 臺中地檢108年度偵字第17294等號  最後事實審 法        院 中高分院 中高分院   案        號 110年度上更一字第23號 110年度上更一字第23號   判 決  日 期 110.12.14 110.12.14  確定判決 法        院 中高分院 中高分院   案        號 110年度上更一字第23號 110年度上更一字第23號   判決確定日期 111.01.06 111.01.06  是否為得易科罰金之案件         否        否  備            註  臺中地檢111年度執字第2247號 臺中地檢111年度執字第2247號